最高法院刑事判決　　　　　　　　　 111年度台上字第2261號
上　訴　人　陳建豪


上列上訴人因違反洗錢防制法案件，不服臺灣高等法院中華民國
110年12月23日第二審判決（110年度上訴字第3222號，起訴案號
：臺灣基隆地方檢察署109年度偵字第6825號，110年度偵字第21
72號），提起上訴，本院判決如下：
    主  文
上訴駁回。
    理  由
一、按刑事訴訟法第377 條規定，上訴於第三審法院，非以判決
    違背法令為理由，不得為之。是提起第三審上訴，應以原判
    決違背法令為理由，係屬法定要件。如果上訴理由書狀並未
    依據卷內訴訟資料，具體指摘原判決不適用何種法則或如何
    適用不當，或所指摘原判決違法情事，顯與法律規定得為第
    三審上訴理由之違法情形，不相適合時，均應認其上訴為違
    背法律上之程式，予以駁回。本件經原審審理結果，認上訴
    人陳建豪有原判決事實欄所記載之犯行，因而維持第一審依
    想像競合犯之例，從一重論處上訴人幫助犯洗錢防制法第14
    條第1 項之一般洗錢罪刑判決，駁回上訴人在第二審之上訴
    。已詳敘其調查、取捨證據之結果及憑以認定犯罪事實之得
    心證理由。從形式上觀察，並無足以影響判決結果之違法情
    形存在。
二、經查，刑之量定，本屬為裁判之法院得依職權裁量之事項，
    苟其量刑已以行為人之責任為基礎，並斟酌刑法第57條各款
    所列情狀，在法定刑度內，酌量科刑，無顯然失當或違反公
    平、比例及罪刑相當原則者，亦無偏執一端，致明顯失出失
    入情形，自不得指為違法。原判決已於理由說明如何維持第
    一審所審酌上訴人前已有3 次詐欺之前案紀錄，猶再度提供
    其金融帳戶予他人用於詐欺取財及洗錢，影響社會正常交易
    秩序，並使不法之徒逃避國家追訴、處罰，又始終否認犯行
    、未與告訴人等達成和解，暨犯罪提供帳戶之數量、被害人
    所受損失金額等一切情狀，而量處之有期徒刑5 月、併科罰
    金新臺幣10萬元至屬允當之旨。經核並無違誤。上訴意旨猶
    執需照顧重病之母等陳詞，就原判決已詳予說明之量刑理由
    ，重為爭執，自非適法上訴第三審之理由。
三、綜上，本件上訴為違背法律上之程式，應予駁回。又上訴人
    所犯前揭幫助一般洗錢罪部分，其上訴既不合法，而從程序
    上駁回，則與該罪有想像競合關係之幫助普通詐欺輕罪部分
    ，即無從依審判不可分原則併為審判，亦應予以駁回。
據上論結，應依刑事訴訟法第395條前段，判決如主文。
中    華    民    國   111    年    4     月    21    日
                  刑事第二庭審判長法  官  王  梅  英  
                                  法  官  李  釱  任  
                                  法  官  吳  秋  宏  
                                  法  官  蔡  廣  昇  
                                  法  官  莊  松  泉  
本件正本證明與原本無異
                                  書記官
中    華    民    國   111    年    4     月    26    日